【裁判字號】    95,上易,1202
【裁判日期】    950718
【裁判案由】    竊盜
【裁判全文】
臺灣高等法院刑事判決                95年度上易字第1202號
上  訴  人
即  被  告  乙○○
指定辯護人  本院公設辯護人郭書益
上列上訴人因竊盜案件，不服臺灣臺北地方法院95年度易字第
969號，中華民國95年5月26日第一審判決（起訴案號：臺灣臺
北地方法院檢察署95年度偵字第8263號），提起上訴，本院判
決如下：
    主  文
上訴駁回。
    事  實
一、乙○○前因竊盜，經台灣宜蘭地方法院判處有期徒刑6月，
    並經本院駁回上訴而確定，於民國95年1月17日執行完畢。
    仍不知悛悔，於95年4月8日上午6時許，意圖為自己不法所
    有，在台北市中山區○○○路100號前，以自備之鑰匙竊取
    丙○○所有停放該處之車牌號碼RIP-115號輕型機車。同年
    月11日6時10分許，乙○○騎乘上開機車，行經台北市○○
    ○路105巷口處違規左轉，適為在該路107巷口處執勤之台北
    市政府警察局中山分局中山一派出所（下稱中山一派出所）
    員警發現，於台北市○○○路247號將其攔下而循線查獲上
    情，並扣得供竊盜所用之鑰匙乙把。
二、案經丙○○訴由台北市政府警察局中山分局報請報請台灣
    台北地方法院檢察署檢察官偵查起訴。
    理  由
一、訊之上訴人即被告乙○○矢口否認上開犯行，辯稱：案發
    當天其搭計程車由台北縣土城市至台北市○○○路，下車
    後沿著林森北路行走，因酒後體力不濟坐在機車上休息，
    嗣警察前來盤問，發現其所乘坐之機車係贓車，其並未騎
    乘該機車云云。
二、經查，據證人即中山一派出所員警甲○○證稱：因被告在林
    森北路105巷違規左轉，當時其在同路107巷口處，乃欲攔下
    被告之機車，但被告不停車，直至林森北路247號前，才攔
    下被告並告知違規，其要求被告出示駕照、行照，但被告表
    示未帶駕照，機車係向朋友陳志豪所借，經其以掌中型電腦
    查詢，發現被告騎乘之機車係贓車，查獲被告時，被告係騎
    乘機車行進中，扣案鑰匙係插在機車之電門等語（偵查卷第
    56 頁、第57頁、本院95年7月4日審判筆錄），被告於檢察
    官初訊時，亦辯稱：機車係向朋友陳志豪所借云云，迄本院
    審理時即稱：陳志豪係其虛構等語，顯見證人甲○○所證並
    非虛言。被告亦於原審多次坦承竊盜犯行（審卷第16頁、第
    32頁背面），並向法官求刑3或4月之有期徒刑（原審卷第33
    頁），顯見其事後否認犯行並無可採。此外，復有被害人丙
    ○○之贓物認領保管單及扣案之機車鑰匙1支可資佐證，事
    證明確，被告犯行洵堪認定，應依法論科。
三、核被告所為，係犯刑法第320條第1項之竊盜罪。被告有事實
    欄之前科執行情形，有本院被告全國前案紀錄表在卷可稽，
    其於有期徒刑執行完畢，5年內故意犯本件有期徒刑之罪，
    依修正前行為時刑法第47條及修正後刑法第47條第1項之規
    定，均構成累犯，均應依法加重其刑，比較新舊法對被告並
    無利或不利，依刑法第2條第1項之規定，適用行為時刑法第
    47條之規定，論以累犯，並加重其刑。
四、原審以被告事證明確，適用刑事訴訟法第299條第1項前段，
    刑法第320條第1項、第47條、第41條第1項前段，並審酌被
    告前有竊盜前科，不思力求上進，反貪圖不勞而獲，並漠視
    他人之財產權，犯罪手段、智識程度及犯後態度等一切情狀
    ，量處有期徒刑4月。又被告行為時之易科罰金折算標準，
    修正前罰金罰鍰提高標準條例第2條前段（現已刪除）規定
    ，就其原定數額提高為100倍折算1日，則本件被告行為時之
    易科罰金折算標準，應以銀元300元折算1日，經折算為新臺
    幣後，應以新臺幣900元折算為1日。惟95年7月1日修正施行
    之刑法第41條第1項前段則規定：「犯最重本刑為5年以下有
    期徒刑以下之刑之罪，而受6個月以下有期徒刑或拘役之宣
    告者，得以新臺幣1千元、2千元或3千元折算1日，易科罰金
    。」比較修正前後之易科罰金折算標準，以95年7 月1日修
    正施行前之規定，較有利於被告，則應依刑法第2條第1項前
    段，適用修正前刑法第41條第1項前段規定，定其折算標準
    。原審諭知易科罰金，以銀元3百元（即新台幣9百元）折算
    1日，並無不合。又扣案鑰匙1支，原審認係被告所有，供犯
    罪所用，依刑法第38條第1項第2款之規定宣告沒收，經核認
    事用法及量刑，均無不合。被告上訴否認犯罪，為無理由，
    應予駁回。
據上論斷，應依刑事訴訟法第368條，判決如主文。
本案經檢察官柯麗鈴到庭執行職務。
中    華    民    國    95    年    7    月     18    日
                  刑事第十三庭  審判長法  官  曾德水
                                      法  官  范清銘
                                      法  官  杜惠錦
以上正本證明與原本無異。
不得上訴。
                                      書記官  楊秋鈴
中    華    民    國    95    年    7     月    19    日
所犯法條
中華民國刑法第320條第1項
（普通竊盜罪、竊佔罪）
意圖為自己或第三人不法之所有，而竊取他人之動產者，為竊盜
罪，處5年以下有期徒刑、拘役或 5 百元以下罰金。


司法院資訊處製作；財團法人民間司法改革基金會備份。
